【裁判字號】    96,訴,299
【裁判日期】    970306
【裁判案由】    毒品危害防制條例
【裁判全文】
臺灣板橋地方法院刑事判決               96年度訴字第299號
公  訴  人  臺灣板橋地方法院檢察署檢察官
被      告  甲○○
                  （現另案於臺灣臺北看守所羈押）
上列被告因違反毒品危害防制條例案件，經檢察官提起公訴（
95年度毒偵字第8143號、96年度毒偵字第274 號），嗣因被告於
本院準備程序中就被訴事實為有罪之陳述，本院告知被告簡式審
判程序之旨，並聽取當事人之意見後，由本院合議庭裁定改由受
命法官獨任依簡式審判程序進行，判決如下：
    主  文
甲○○施用第一級毒品，處有期徒刑玖月；又施用第二級毒品，
處有期徒刑伍月；又施用第二級毒品，處有期徒刑伍月；應執行
有期徒刑壹年伍月。
    事  實
一、甲○○前因施用毒品案件，經本院以93年度毒聲字第588 裁
    定送勒戒處所觀察勒戒，之後認有繼續施用毒品之傾向，並
    經本院以93年度毒聲字第1212號裁定令入戒治處所施以強制
    戒治，於民國（下同）94年3 月16日執行完畢出所，並經臺
    灣板橋地方法院檢察署檢察官以94年度戒毒偵字第160 號予
    以不起訴處分確定在案；又於94年間因違反毒品危害防制條
    例案件，經本院分別判處有期徒刑8 月、4 月，應執行有期
    徒刑10月，緩刑3 年，嗣經臺灣高等法院駁回其上訴確定在
    案，現仍於緩刑期間。詎其猶不思悔改，仍於95年11月26日
    晚7 時許，在臺北縣永和市○○路393 號12樓租居處內，將
    第一級毒品海洛因摻入清水後，再以注射針筒注射手臂之方
    式，施用第一級毒品海洛因1 次，又於上開時、地將第二級
    毒品安非他命置放於玻璃球內，以火燒烤後再施用所冒出霧
    化含有安非他命成分之氣體，以此方式施用第二級毒品安非
    他命1 次。嗣於95年11月28日下午4 時30分許，經警在上址
    查獲；又另行起意於95年12月16日上午，在臺北縣土城市○
    ○路○ 段244 號「懷念旅館」108 室內，將第二級毒品安非
    他命置放於玻璃球內，以火燒烤後再施用所冒出霧化含有安
    非他命成分之氣體，以此方式施用第二級毒品安非他命1 次
    。嗣經警於95年12月17日下午4 時20分許，在上址查獲，並
    扣得海洛因25包（合計淨重2.82公克，起訴書誤為毛重10.8
    公克、淨重9.55公克）以及非其所有而係同時被查獲之江煜
    霖所有之注射針筒3 支、分裝袋8 包、電子磅秤1 台以及甲
    ○○所有與本案無關之現金新臺幣（下同）28,900元等物。
    甲○○嗣於本院審理中逃匿，經本院於96年6 月8 日通緝，
    迄於96年7 月20日始經臺北縣政府警察局樹林分局警員在臺
    北縣樹林市鎮○街3之4號5樓緝獲。
二、案經臺北市政府警察局士林分局暨臺北縣政府警察局中和分
    局分別報請臺灣板橋地方法院檢察署檢察官偵查起訴。
    理  由
一、按除被告所犯為死刑、無期徒刑、最輕本刑為三年以上有期
    徒刑之罪或高等法院管轄第一審案件者外，於第一次審判期
    日前之準備程序進行中，被告先就被訴事實為有罪之陳述時
    ，審判長得告知被告簡式審判程序之旨，並聽取當事人、代
    理人、辯護人及輔佐人之意見後，裁定進行簡式審判程序，
    刑事訴訟法第273 條之1 第1 項定有明文。經核本件被告甲
    ○○所犯係死刑、無期徒刑、最輕本刑為三年以上有期徒刑
    以外之罪，其於準備程序中就被訴事實為有罪之陳述，經
    法官告知簡式審判程序之旨，並聽取公訴人、被告之意見後
    ，本院爰依首揭規定，合議裁定由受命法官獨任進行簡式審
    判程序，合先敘明。
二、上揭事實，業據被告甲○○迭於警詢、偵查及本院準備、審
    理時坦承不諱。又被告於95年11月28日為警查獲時經採其尿
    液檢體送往台灣尖端先進生技醫藥股份有限公司以酵素免疫
    分析法初步檢驗，再以氣相層析質譜儀法確認檢驗結果，確
    均呈安非他命及鴉片類陽性反應，此有該公司濫用藥物檢驗
    報告1 紙在卷可稽（見臺灣板橋地方法院檢察署95年度毒偵
    字第8143號偵查卷第40-1頁），而被告於95年12月17日為警
    查獲時經採其尿液檢體，送往台灣檢驗科技股份有限公司以
    酵素免疫分析法初步檢驗，再以氣相層析質譜儀法確認檢驗
    結果，確呈甲基安非他命陽性反應，有該公司濫用藥物尿液
    檢驗報告1 紙附卷可憑（見臺灣板橋地方法院檢察署96年度
    毒偵字第274 號偵查卷第77頁）。又被告前因施用毒品案件
    ，經本院以93年度毒聲字第588 裁定送勒戒處所觀察勒戒，
    之後認有繼續施用毒品之傾向，並經本院以93年度毒聲字第
    1212號裁定令入戒治處所施以強制戒治，於94年3 月16 日
    執行完畢出所，並經臺灣板橋地方法院檢察署檢察官以94
    年度戒毒偵字第160 號予以不起訴處分確定等情，此有臺灣
    板橋地方法院檢察署檢察官94年度戒毒偵字第160 號不起訴
    處分書及臺灣高等法院被告前案紀錄表附卷可參。綜上所述
    ，足認被告前經觀察勒戒執行完畢釋放後，五年內再犯本件
    施用第一、二級毒品犯行。本案事證明確，被告犯行堪以認
    定，應依法論科。
三、查海洛因與安非他命依其成癮性、濫用性及對社會危害性之
    程度，已分別為毒品危害防制條例第2 條第2 項第1 款、第
    2 款列為第一級毒品與第二級毒品。核被告所為，係犯毒品
    危害防制條例第10條第1 項與第2 項之2 罪。又被告施用前
    持有第一級、第二級毒品之低度行為，各為進而施用第一級
    、第二級毒品之高度行為所吸收，均不另論罪。再被告所犯
    上開三罪名，犯意各別，行為互殊，應予分論併罰。爰審酌
    被告前有施用毒品之前科，業經觀察勒戒、強制戒治後，竟
    不思戒解再為本件施用毒品犯行，顯見其不思悔改，自制力
    亦顯不佳；惟另考量被告於犯後已坦承犯行，且施用毒品之
    行為於本質上係屬自我戕害行為，反社會性之程度應屬較低
    等一切情狀，各量處如主文所示之刑，並依法定其應執行之
    刑，以資懲儆。
四、至被告於95年12月17日為警查獲時經警查獲之第一級毒品海
    洛因25包（合計淨重2.82公克），惟因此部分檢察官僅起訴
    被告施用第二級毒品之犯行，並未起訴被告持有第一級毒品
    之罪，故就此部分自應由檢察官另行依法處理；另扣得之注
    射針筒3 支、分裝袋8 包、電子磅秤1 台以及28,900元等物
    ，或非屬被告所有之物或與本案無關，自無從於本案中宣告
    沒收，附此說明。
五、又被告上開犯罪時間雖皆在96年4 月24日以前，惟被告於本
    院審理中逃匿，經本院於96年6 月8 日通緝，迄於96年7 月
    20日始為警緝獲（有本院通緝書及臺北縣政府警察局樹林分
    局通緝（協尋）案件報告書在卷），依中華民國九十六年罪
    犯減刑條例第5 條「本條例施行前，經通緝而未於中華民國
    96 年12 月31日以前自動歸案接受偵查、審判或執行者，不
    得依本條例減刑」之規定，不予以減刑，併予敘明。
據上論斷，應依刑事訴訟法第273 條之1 第1 項、第299 條第1
項前段，毒品危害防制條例第10條第1 項、第2 項，刑法第11條
前段、第51條第5款，判決如主文。
本案經檢察官吳文正到庭執行職務
中    華    民    國    97    年    3     月    6     日
                     刑事第五庭  法  官  潘 長 生
以上判決正本證明與原本無異。
如不服本判決，應於送達後10日內，向本院提出上訴狀。
                                 書記官  彭 麗 紅
中    華    民    國    97    年    3     月    6     日
附錄本案論罪科刑法條全文：
毒品危害防制條例第10條
施用第一級毒品者，處六月以上五年以下有期徒刑。
施用第二級毒品者，處三年以下有期徒刑。


司法院資訊處製作；財團法人民間司法改革基金會備份。
